臺灣新北地方法院三重簡易庭小額民事判決
111年度重小字第3011號
原      告  張世青  
            張祐廣  
被      告  林世豐  

上列當事人間請求侵權行為損害賠償事件，本院於民國111年11
月24日言詞辯論終結，判決如下：
　　主　    文
一、原告之訴駁回。
二、訴訟費用1,000元由原告負擔。
    事實及理由
壹、程序事項
一、按訴狀送達後，原告不得將原訴變更或追加他訴，但請求之
    基礎事實同一者、擴張或減縮應受判決事項之聲明者、不甚
    礙被告之防禦及訴訟之終結者，不在此限，民事訴訟法第25
    5條第1項第2款、第3款、第7款分別定有明文，而依同法第4
    36條之23、第436條第2項規定，此於小額訴訟程序亦有適用
    。查本件原僅由原告張世青起訴，嗣於民國111年10月13日
    本院言詞辯論期日，張祐廣當庭請求追加為原告，經核原告
    張祐廣所為訴之追加，核與上揭規定相符，應予准許。又本
    件原告張世青於起訴時原請求：被告應給付原告11,500元，
    及自起訴狀繕本送達翌日起至清償日止，按年息5％計算之利
    息。嗣於上開言詞辯論期日當庭庭呈估價單即變更訴之聲明
    為：被告應給付原告12,850元，及自起訴狀繕本送達翌日起
    至清償日止，按年息5％計算之利息，核屬擴張應受判決事項
    之聲明，依前開規定，亦應予准許。　
貳、實體事項：
一、原告主張：
　㈠原告張世青於110年7月16日12時17分許，騎乘原告張祐廣所
    有之車牌號碼000-0000號車（下稱系爭車輛），行經新北市
    ○○區○○路0段000號前處準備停車時，遭被告駕駛車牌號碼00
    00-00號自用小客車從後追撞系爭車輛，致系爭車輛受損。
    系爭車輛經送修，修復費用為12,850元，為此，爰請求被告
    賠償上開金額等語，
　㈡對被告答辯之陳述：刑案中鑑定結果認為被告無過失，我認
    為鑑定報告不準確。不起訴處分書有收到沒錯，但那是我告
    他過失傷害。我是摩托車，他是貨車，他大車撞我小車，被
    告還事後不聞不問，我沒有違規，我受有精神上損失。對檢
    方偵查時之鑑定結果不聲請覆議。　
　㈢均聲明：被告應給付原告12,850元，及自起訴狀繕本送達翌
    日起至清償日止，按年息5％計算之利息。
二、被告則以：依據111年度偵字第11114號檢察官不起訴處分書
    ，伊無過失。又原告張祐廣無在現場，不知悉車禍現場狀況
    。並聲明：請求駁回原告之訴。
三、本院之判斷：
  ㈠原告主張被告於前揭時地駕駛自用小客車撞擊系爭車輛致毀
    損之事實，固據提出估價單一紙及診斷證明書為證，並有新
    北市政府警察局林口分局檢送之道路交通事故相關資料在卷
    可稽，此部分事實首堪認定。
  ㈡按當事人主張有利於己之事實者，就其事實有舉證之責任。
    民事訴訟法第277條前段定有明文。而民事訴訟如係由原告
    主張權利者，應先由原告負舉證之責，若原告先不能舉證，
    以證實自己主張之事實為真實，則被告就其抗辯事實即令不
    能舉證，或其所舉證據尚有疵累，亦應駁回原告之請求（最
    高法院17年上字第917號判例意旨參照）。又按因故意或過
    失，不法侵害他人之權利者，負損害賠償責任，亦為民法第
    184條第1項前段所明定。是因侵權行為所生之損害賠償請求
    權，以行為人有故意或過失不法侵害他人之權利為成立要件
    ；倘行為人否認有故意或過失之侵權行為，即應由請求人就
    此利己之事實舉證證明；若請求人先不能舉證以證實自己主
    張之事實為真實，則行為人就其抗辯事實即令不能舉證，或
    所舉證據尚有瑕疵，亦應駁回請求人之請求。
  ㈢按行車前應注意之事項，依下列規定：七、起駛前應顯示方
    向燈，注意前後左右有無障礙或車輛行人，並應讓行進中之
    車輛行人優先通行，道路交通安全規則第89條第1項第7款定
    有明文。經查，原告係騎乘系爭車輛自路邊起駛時未讓行進
    中之被告車輛先行，致兩造發生碰撞，原告因而人車倒地，
    此有本院於111年11月24日當庭勘驗監視器畫面可憑，堪認
    被告駕駛車輛乃正常行駛於車道內，並無違規行為，此同為
    臺灣新北地方檢察署檢察官111年度偵字第11114號不起訴處
    分書所採。雖原告張世青於111年4月1日詢問筆錄所稱當時
    是直走並無左偏乙情（111年度偵字第11114號第25頁背面參
    照），然從勘驗畫面可知，原告自路邊起駛時，前方有一臺
    自用小客車停於路邊，衡情當無法直行，而需繞自該車輛左
    方始能繼續行駛，原告空言所述，難採為有利於原告之認定
    。原告既未能證明被告對於系爭車禍有何故意或過失之肇責
    ，難認原告已盡舉證之責，則原告主張被告應負原告車輛損
    害之侵權行為賠償責任乙節，自屬無據，被告抗辯其對系爭
    車禍並無過失乙節，堪以採信。從而，原告依據侵權行為法
    律關係，請求被告給付12,850元，及自起訴狀繕本送達之翌
    日起至清償日止，按年息5％計算之利息，為無理由，不應准
    許。
四、本件事證已臻明確，兩造其餘攻擊防禦方法及所舉證據，經
    審酌結果，與本件判決結論均無影響，爰不一一論述。
五、訴訟費用負擔之依據：依民事訴訟法第436條之19第1項、第
    78條規定，確定訴訟費用之負擔如主文第二項所示。
中　　華　　民　　國　　111 　年　　12　　月　　15　　日
　　　　　　　　　三重簡易庭  法  官  王凱俐
以上為正本係照原本作成。
對於本件判決如有不服，應於收受送達後20日內向本院提出上訴
書狀，上訴於本院合議庭，並按他造當事人之人數附具繕本。當
事人之上訴，非以判決違背法令為理由不得為之，上訴狀應記載
上訴理由，表明下列各款事項：
（一）原判決所違背之法令及其具體內容。
（二）依訴訟資料可認為原判決有違背法令之具體事實。
如未於上訴後20日內補提合法上訴理由書，法院得逕以裁定駁回
上訴。
中　　華　　民　　國　　111 　年　　12　　月　　15　　日
　　　　　　　　　　　　　　　書記官　李采錡